臺灣士林地方法院刑事判決　　　　　　　96年度易字第2339號
公　訴　人　臺灣士林地方法院檢察署檢察官
被　　　告　甲○○
　　　　　　　　　　　2號
上列被告因違反毒品危害防制條例案件，經檢察官提起公訴（96
年度毒偵字第2159號），被告於準備程序中就被訴事實為有罪陳
述，本院裁定改依簡式審判程序審理，並判決如下：
    主  文
甲○○施用第二級毒品，處有期徒刑伍月，如易科罰金以新臺幣
壹仟元折算壹日。扣案之甲基安非他命（驗餘淨重零點零壹陸貳
克）沒收銷燬，包裝該甲基安非他命之空塑膠袋壹個及吸食器壹
組均沒收。
    事  實
一、甲○○前於民國88年間，因施用第二級毒品安非他命案件，
    經本院裁定送觀察、勒戒後，認無繼續施用毒品之傾向，於
    88年11月23日執行完畢釋放出所，並經臺灣士林地方法院檢
    察署檢察官以88年度毒偵字第896 號為不訴處分確定。復於
    89年間，因施用第二級毒品安非他命案件，經送觀察、勒戒
    後，認有繼續施用毒品之傾向，經本院裁定送戒治處所施以
    強制戒治，嗣經本院裁定於90年6 月27日停止戒治釋放出所
    ，所餘戒治期間付保護管束，迄90年11月23日保護管束期滿
    執行完畢；而其施用毒品刑事部分，則由臺灣士林地方法院
    檢察署檢察官以89年度毒偵字第2029號聲請簡易判決處刑，
    經由本院於90年8 月6 日，以90年度湖簡字第26號判決處有
    期徒刑6 月確定，嗣臺灣士林地方法院檢察署檢察官以無執
    行刑罰之必要聲請免除其刑，經本院判決免除刑之執行確定
    ，仍未戒除毒癮，於上開強制戒治執行完畢釋放後5 年內，
    屢因施用第一級、第二級毒品案件，於94年、95年間，分經
    臺灣士林地方法院檢察署檢察官以94年度毒偵字第1597號、
    95年度毒偵字第140 號提起公訴，經本院分別以95年度易字
    第111 號、95年度訴字第232 號判決處有期徒刑1 年及9 月
    ，嗣經上訴後，為臺灣高等法院分別以95年度上易字第859
    號、95年度上訴字第2065號判決駁回上訴確定（尚未執行完
    畢），惟猶未戒除毒癮，復基於施用第二級毒品甲基安非他
    命之犯意，於96年8 月29日上午9 時許，在雲林縣莿桐鄉友
    人住處，以將甲基安非他命置於吸食器內燃燒吸其煙霧之方
    式，施用第二級毒品甲基安非他命1 次，嗣於96年8 月29日
    上午10時30分許，為警在雲林縣西螺鎮鹿場24號處查獲，並
    扣得其所有第二級毒品甲基安非他命1 包（淨重0.0343克，
    取樣0.0181克鑑析，餘0.0162克）、其所有供施用甲基安非
    他命吸食器1 組，而警方將所採集甲○○之尿液檢體，送驗
    後呈甲基安非他命陽性反應，始查悉上情。
二、案經雲林縣警察局斗六分局報告臺灣雲林地方法院檢察署檢
    察官呈請臺灣高等法院檢察署檢察長令轉臺灣士林地方法院
    檢察署檢察官偵查起訴。
    理  由
一、上揭犯罪事實，業據被告甲○○迭於警詢、檢察官偵查及本
    院準備程序期日、審理中坦承不諱，而其為警逮捕後採集之
    尿液，經送臺灣檢驗科技股份有限公司鑑定，確呈甲基安非
    他命陽性反應，此有該公司96年9 月18日第KＺ000000000000
    號濫用藥物尿液檢驗報告及雲林縣警察局查獲煙毒、麻管嫌
    犯尿液送檢真實姓名登記簿影本各1 份附卷（參見偵查卷第
    4 頁、第19頁）可參，而扣案之晶體1 包，經檢察官送請憲
    兵司令部刑事鑑識中心鑑定，確有甲基安非他命成分（淨重
    0.0343克，取樣0.0181克鑑析，餘重0.0162克），亦有該中
    心96年11月2 日安鑑字第0960001701號鑑定書1 紙在卷（參
    見偵查卷第22頁）可憑，應甚明確，並有被告所有用以施用
    甲基安非他命之吸食器1 組扣案可憑，足證被告自白與事實
    相符，堪以認定。
二、又被告前於88年間，因施用第二級毒品安非他命案件，經本
    院裁定送觀察、勒戒後，認無繼續施用毒品之傾向，於88年
    11月23日執行完畢釋放出所，並經臺灣士林地方法院檢察署
    檢察官以88年度毒偵字第896 號為不訴處分確定。復於89年
    間，因施用第二級毒品安非他命案件，經送觀察、勒戒後，
    認有繼續施用毒品之傾向，經本院裁定送戒治處所施以強制
    戒治，嗣經本院裁定於90年6 月27日停止戒治釋放出所，所
    餘戒治期間付保護管束，迄90年11月23日保護管束期滿執行
    完畢；而其施用毒品刑事部分，則由臺灣士林地方法院檢察
    署檢察官以89年度毒偵字第2029號聲請簡易判決處刑，經由
    本院於90年8 月6 日，以90年度湖簡字第26號判決處有期徒
    刑6 月確定，嗣臺灣士林地方法院檢察署檢察官以無執行刑
    罰之必要聲請免除其刑，經本院判決免除刑之執行確定，仍
    未戒除毒癮，於上開強制戒治執行完畢釋放後5 年內，屢因
    施用第一級、第二級毒品案件，於94年、95年間，分經臺灣
    士林地方法院檢察署檢察官以94年度毒偵字第1597號、95年
    度毒偵字第140 號提起公訴，經本院以95年度易字第111 號
    判決、95年度訴字第232 號判決分別處有期徒刑1 年及9 月
    ，嗣經上訴後由臺灣高等法院以95年度上易字第859 號、95
    年度上訴字第2065號判決駁回上訴確定（尚未執行完畢）之
    事實，有臺灣士林地方法院檢察署88年度毒偵字第896 號不
    起訴處分書、臺灣士林地方法院檢察署89年度毒偵字第2029
    號聲請簡易判決處刑書、本院95年度易字第111 號、95年度
    訴字第232 號判決書、臺灣高等法院95年度上易字第859 號
    、95年度上訴字第2065號判決書、被告刑案資料查註紀錄表
    、被告全國施用毒品案件紀錄表、臺灣高等法院被告前案紀
    錄表、法務部全國檢察官線上查詢刑案人犯在監所最新資料
    報表各1 份在卷可憑，亦甚明確。本件被告於上開強制戒治
    執行完畢釋放後5 年後，4 犯本件施用第二級毒品罪之犯行
    堪以認定。
三、按甲基安非他命為毒品危害防制條例第2 條第2 項第2 款所
    規定之第二級毒品，不得擅自施用。核被告施用甲基安非他
    命之行為，係犯毒品危害防制條例第10條第2 項之施用第二
    級毒品罪。被告持有甲基安非他命進而施用，其持有毒品之
    低度行為為施用毒品之高度行為所吸收，不另論持有毒品罪
    。爰審酌被告曾有多次施用毒品之前科，經強制戒治程序，
    仍無法戒除，復又觸犯本件犯行，顯示其無戒絕之決心，惟
    被告僅施用毒品1 次，雖傷害自身健康，所生危害非鉅，又
    其於犯後坦承犯行，態度尚稱良好等一切情狀，量處如主文
    所示之刑，並諭知易科罰金之折算標準。公訴人以被告毫無
    悔意、態度不佳為由，求處有期徒刑1 年6 月，尚嫌無據，
    且有所過重。至扣案之第二級毒品甲基安非他命（淨重0.03
    43克，取樣0.0181克鑑析，餘重0.0162克），應依毒品危害
    防制條例第18條第1 項前段之規定，諭知沒收銷燬，而包裝
    該甲基安非他命之空塑膠袋1 個及吸食器1 組為被告所有供
    施用該毒品之工具，已為被告於本院審理中供承明確，乃依
    法宣告沒收。
據上論斷，應依刑事訴訟法第273 條之1 第1 項、第299 條第1
項前段，毒品危害防制條例第10條第2 項、第18條第1 項前段，
刑法第11條、第41條第1 項前段、第38條第1 項第2 款，判決如
主文。
本案經檢察官翁偉倫到庭執行職務。
中　　華　　民　　國　　96　　年　　12　　月　　25　　日
　　　　　　　　　刑事第一庭法　官　雷雯華
以上正本證明與原本無異。
如不服本判決，應於收受送達後10日內向本院提出上訴書狀，其
未敘述上訴之理由者並得於提起上訴後20日內向本院補提理由書
（均須按他造當事人之人數附繕本）。
                            書記官  陳如玲
中　　華　　民　　國　　96　　年　　12　　月　　25　　日
附錄本案論罪科刑法條之依據：
毒品危害防制條例第10條第2項
施用第二級毒品者，處3 年以下有期徒刑。
